【裁判字號】    89,易,1338
【裁判日期】    900413
【裁判案由】    竊盜等
【裁判全文】
臺灣新竹地方法院刑事判決                        八十九年度易字第一三三八號
    公  訴  人  臺灣新竹地方法院檢察署檢察官
    被      告  丁○○
                戊○○
右列被告因竊盜等案件，經提起公訴（八十九年度偵字第五八六一號），判決如左：
    主  文
丁○○連續竊盜，累犯，處有期徒刑陸月，如易科罰金，以參佰元折算壹日，扣案之
鑰匙壹支沒收。
戊○○收受贓物，處拘役參拾日，如易科罰金，以參佰元折算壹日。
    事  實
一、丁○○前曾於民國八十七年間因竊盜案件，經本院判處有期徒刑七月確定，並於
    八十九年五月十九日執行完畢。竟不知悔改，於八十九年六月竊盜後，又另行起
    意，復基於意圖為自己不法所有之概括犯意，持自備鑰匙，連續於附表所示之時
    間、地點，竊取如附表所示之財物（時間、地點、被害人、竊得財物均詳附表）
    。得手後由丁○○騎乘ＨＱＰ－０２８號機車，並將竊來之ＢＸＶ－４３２號機
    車，於八十九年十月七日晚上八時許，在苗栗縣苗栗市交由知悉前開機車係丁○
    ○竊得之贓物之戊○○（竊盜部分已經檢察官為不起訴處分確定）收受騎乘之，
    湯振明並用來搭載不知情之女友林曉芳（竊盜部分已經檢察官為不起訴處分確定
    ）。嗣於八十九年十月十三日下午四時許，丁○○、戊○○分別騎乘前開贓車行
    經新竹市○○路與北大路口為警查獲始知上情，並扣得丁○○所有之鑰匙一支。
    案經偵查起訴。
    理  由
一、認定犯罪事實所憑之證據及其認定之理由：
（一）被告丁○○、戊○○於警局訊問時、檢察官偵查中及本院訊問審理時分別坦白
      承認犯行。
（二）被害人己○○、甲○○、乙○○、丙○○於警訊時指訴之失竊情節，並有贓証
      物品認領保管收據三紙、車輛竊盜車牌失竊個別查詢報表三紙、苗栗縣警察局
      車輛尋獲証明單一紙在卷足憑，亦有扣案之鑰匙一支足資證明。
二、刑罰加重、量刑理由與適用之法律：
（一）被告丁○○所為，係犯刑法第三百二十條第一項竊盜罪嫌；被告戊○○所為，
      係犯刑法第三百四十九條第一項收受贓物罪嫌。
（二）被告丁○○先後多次犯行，符合刑法第五十六條連續犯之規定，加重其刑。
（三）被告丁○○有事實欄所載之前案，有臺灣高等法院被告全國前案記錄表一份為
      證，其五年以內再犯本件有期徒刑以上之罪，為累犯，應依刑法第四十七條規
      定，並遞加重其刑。
（四）爰審酌被告丁○○乃因無車騎用即臨時起意而竊取機車之犯罪動機、目的、手
      段、曾有竊盜等前科，素行不良、及其所竊得財物價值，致被害人所受損害程
      度尚非重大、犯後尚能坦承犯行，態度良好及於前次竊盜犯行後本次復另行起
      意竊盜等一切情狀；審酌被告戊○○乃因自己之機車損壞方收受贓車騎乘之犯
      罪動機、目的、手段、素行尚稱良好、對被害人所受之損害程度尚非重大、及
      犯罪後亦能坦白承認犯行，態度良好等一切情狀，分別量處如主文所示之刑，
      並均諭知易科罰金之折算標準。
（五）查被告丁○○行為後，刑法第四十一條已於九十年一月四日修正為「犯最重本
      刑為五年以下有期徒刑以下之刑之罪，而受六月以下有期徒刑或拘役之宣告，
      因身體、教育、職業、家庭之關係或其他正當事由，執行顯有困難者，得以一
      元以上三元以下折算一日，易科罰金。但確因不執行所宣告之刑，難收矯正之
      效或難以維持法秩序者，不在此限。」「併合處罰之數罪，均有前項情形，其
      應執行之刑逾六月者，亦同。」並於同年月十日公佈施行，於同年月十二日生
      效，比較新舊法之規定，以變更後之新法對被告有利，依刑法第二條第一項前
      段之規定，自應適用裁判時之新法，並諭知易科罰金之折算標準，以資懲儆。
（六）至扣案之鑰匙一支係供犯罪所用之物，且為被告所有，已經被告供明在卷可證
      ，爰依刑法第三十八條第一項第二款併予宣告沒收。
（七）至公訴人請求本院量處被告丁○○有期徒刑一年六月、被告戊○○有期徒刑二
      月，本院認被告丁○○竊盜情節尚非重大且所竊之財物價值亦非鉅大之事實，
      且被告於八十九年六月之竊盜犯行亦經本院判處有期徒刑一年二月；而被告戊
      ○○騎乘贓車之時間尚短，造成被害人之損害亦尚非鉅大，犯後亦能坦承犯行
      ，現於軍中服役之事實，本院認公訴人之求刑均尚屬過重，附此敘明。
三、依刑事訴訟法第二百九十九條第一項前段，刑法第二條第一項前段、第五十六條
    、第三百二十條第一項、第三百四十九條第一項、第四十七條、第四十一條第一
    項前段、第三十八條第一項第二款，罰金罰鍰提高標準條例第一條前段、第二條
    ，判決如主文。
中      華      民      國    九十      年      四      月     十三     日
                                 臺灣新竹地方法院刑事第一庭
                                       法  官    馮  俊  郎
右正本證明與原本無異。
如不服本判決，應於判決送達後十日內向本院提出上訴狀（應附繕本），上訴於臺灣
高等法院。
                                       書記官    謝  國  聖
中      華      民      國    九十      年      四      月     十三     日
附錄本案論罪科刑實體法條全文：
刑法第三百二十條第一項：
意圖為自己或第三人不法之所有，而竊取他人之動產者，為竊盜罪，處五年以下有期
徒刑、拘役或五百元以下罰金。
刑法第三百四十九條第一項︰
收受贓物者，處三年以下有期徒刑、拘役或五百元以下罰金。
附表：
┌──┬──────┬────────┬────┬───────────┐
│編號│ 犯 罪 時 間│ 犯  罪  地  點 │ 被害人 │ 竊    得    財    物 │
├──┼──────┼────────┼────┼───────────┤
│一  │八十九年十月│新竹縣竹東鎮新生│鄭書銘所│車牌號碼ＨＲＭ—３６３│
│    │一日晚上九時│路國民住宅旁    │有由鄭香│號重型機車            │
│    │許          │                │炫騎用  │                      │
├──┼──────┼────────┼────┼───────────┤
│二  │八十九年十月│苗栗縣頭份鎮信東│甲○○之│車牌號碼ＧＺＤ—７４１│
│    │三日晚上十時│路十三巷十九號前│先生根進│號重型機車            │
│    │許          │                │龍所有  │                      │
├──┼──────┼────────┼────┼───────────┤
│三  │八十九年十月│苗栗縣造橋鄉造橋│乙○○  │車牌號碼ＢＸＶ—４３２│
│    │七日下午二時│村十八鄰西坑二號│        │號重型機車            │
│    │許          │前              │        │                      │
├──┼──────┼────────┼────┼───────────┤
│四  │八十九年十月│新竹市○○路○段│丙○○  │車牌號碼ＨＱＰ—０２８│
│    │九日下午五時│四四四號前      │        │號重型機車            │
│    │許          │                │        │                      │
└──┴──────┴────────┴────┴───────────┘


司法院資訊處製作；財團法人民間司法改革基金會備份。
